【裁判字號】    95,非抗,3
【裁判日期】    950227
【裁判案由】    拍賣抵押物
【裁判全文】
臺灣高等法院臺南分院民事裁定           95年度非抗字第3號
抗告人  甲○○
上列抗告人因與相對人統一超商股份有限公司間拍賣抵押物事件
，對於中華民國95年1月9日臺灣雲林地方法院94年度抗字第11號
駁回再抗告之裁定提起抗告，本院裁定如下：
    主  文
抗告駁回。
抗告程序費用由抗告人負擔。
    理  由
一、按「抗告及再抗告，除本法另有規定外，準用民事訴訟法關
    於抗告程序之規定。」、「不得上訴於第三審法院之事件，
    其第二審法院所為裁定，不得抗告。」，非訟事件法第四十
    六條、民事訴訟法第四百八十四條第一項前段分別定有明文
    。又依民事訴訟法第二百二十九條第三項規定，對於判決得
    上訴者，固應於送達當事人之正本內記載其期間，及提出上
    訴狀之法院，惟於不得上訴之判決，誤為此項記載，殊難因
    此即謂該判決得為上訴（最高法院32年抗字第255號判例意
    旨參照）。
二、本件抗告意旨略以：原裁定以系爭金額未逾新台幣（下同）
    一百五十萬元為由，認為原審法院（民國）94年12月12日94
    年度抗字第11號裁定依法不得再抗告，雖上開裁定於附註欄
    載明得經許可再抗告等語，然該記載僅供參考，無變更法律
    規定效力。惟上開裁定既有此記載，即應生拘束效力，否則
    司法文件豈無威信。況第三人慶隆食品有限公司（下稱慶隆
    公司）並無積欠相對人款項，原審法院不應准許相對人就系
    爭抵押物拍賣之聲請，為此提起抗告，請求廢棄原裁定云云
    。
三、經查：本件相對人即債權人統一超商股份有限公司（下稱統
    一超商）主張其對於第三人慶隆公司有一百八十萬三千零五
    十八元之債權，抗告人為其連帶債務人兼義務人，提供其所
    有之坐落雲林縣西螺鎮○○段831-69、831-70地號暨其上13
    83建號建物（下稱系爭不動產）為擔保，於93年8月5日向相
    對人設定一百五十萬元之最高限額抵押權，期間自93年7月1
    6日至123年7月15日，此有相對人提出他項權利證明書、抵
    押權設定契約書、特許經營契約書（以上為影本）及土地、
    建物登記謄本等各乙份附於原審法院94年度拍字第288號民
    事卷可稽，並經原審法院以上開案號裁定准許拍賣系爭不動
    產。嗣經抗告人向原審法院合議庭提起抗告，並經該院以94
    年12月12日94年度抗字第11號裁定駁回抗告各情，業經本院
    調閱原審法院94年度拍字第288號、94年度抗字第11號等民
    事卷查核屬實，抗告人主張相對人聲請原審法院准許拍賣系
    爭不動產之事實，堪信真正。
四、抗告意旨稱：第三人慶隆公司並未積欠相對人款項，且上開
    駁回抗告人抗告之裁定既有記載抗告人得提起再抗告以資救
    濟之旨，應生拘束效力，抗告人自得提起再抗告云云，惟查
    ：
  (一)關於財產權訴訟之上訴第三審利益數額，依民事訴訟法第四
    百六十六條第三項規定及司法院院台廳民一字第03075號
    令，已提高為一百五十萬元，是就原審94年度抗字第11號之
    第二審裁定，依非訟事件法第四十六條準用民事訴訟法之上
    開規定，亦須其利益價額逾一百五十萬元，始得提起再抗告
    。查相對人主張之本件債權額雖達一百八十餘萬元，然其就
    系爭不動產之最高限額抵押權僅為一百五十萬元，是相對人
    將來以上開拍賣抵押物裁定就系爭不動產聲請執行拍賣所得
    獲償金額，應以一百五十萬元為限，是相對人就本件所得受
    之利益既未逾一百五十萬元，依法不得再抗告，原審法院以
    94年12月12日94年度抗字第11號裁定駁回再抗告，核無不合
    。
  (二)又訴訟事件得否上訴及上訴之不變期間，均係基於法律之規
    定，殊不因於判決正本上有無記載或其記載是否錯誤，而可
    變更法律之規定，此揆諸首揭判例意旨甚明。準此，關於非
    訟事件得否抗告、再抗告，亦應準用民事訴訟法之相關規定
    而定，不得以裁定正本上之記載錯誤而認有變更法律之效力
    。查抗告人以原裁定正本上既載「如不服．．提起再抗告狀
    」等語，執為聲請提起再抗告、請求廢棄原裁定之論據，衡
    之前揭說明，抗告人上開主張，難認有理由。
  (三)至於抗告人辯稱相對人對於第三人慶隆公司並無債權，故不
    得聲請拍賣系爭不動產云云。按兩造間有無債權債務關係屬
    實體法上爭執，應由有爭執之人另行提起訴訟以資解決，並
    非本案抗告程序所得救濟，抗告人以此理由提起抗告，亦無
    理由。
五、綜上所述，原審裁定駁回抗告人之再抗告，經核並無違誤，
    抗告意旨指摘原裁定不當，求為廢棄改判，非有理由，應予
    駁回。
據上論結，本件抗告無理由，應依非訟事件法第四十六條，民事
訴訟法第四百九十五條之一第一項、第四百四十九條第一項、第
九十五條、第七十八條裁定如主文。
中    華    民    國    95    年     2    月    27    日
                  民事第三庭    審判長法  官  陳光秀
                                      法  官  徐宏志
                                      法  官  曾平杉
上為正本係照原本作成。
不得再抗告。
中    華    民    國    95    年     3    月     1    日
                                      書記官  葉秀珍
                                                  Ｊ


司法院資訊處製作；財團法人民間司法改革基金會備份。
